# 购置子公司，原关联交易的处理

提问人：xiaoxier 时间：2014-07-31 18:43:26
集团购置子公司，在购买日之前，集团内公司就与此公司有大量的交易往来，那么在购买日之后，是否对于这些应收应付需要进行抵销？ 如a公司对b公司有应收账款 100 元，在 14 年 2 月 1 日前，b公司不是a公司不归属于统一控制集团，在 2 月 1 日，a公司的母公司t买入了b公司，t公司在购买日进行合并的时候，对于a对b的 100 元应收款和b对a的 100 元应付款是否应该抵销？

回答人：chenyiwei
在将被购买方纳入合并报表范围的期间内，双方的内部往来在合并报表层面均应抵消，包括最初形成于购买日之前的往来款项。
IFRS 3的第 51 、 52 段（Determining what is part of the business combination transaction）和应用指南的B51～B53段就是讲这个问题的。《计学撮要 2011 》P309～316“问题 10 （与企业合并同时发生的对购买方、被购买方之间原先存在的债权债务关系的结算，在购买方合并报表层面应如何反映）”也是可以参考的案例。

提问人：zengfengxia 时间：2014-08-04 11:12:43
请教陈版，构成一揽子交易的情况下，“在母公司个别报表层面按该收购成本确认为一项对子公司的债权，按分配到合并成本的部分确认为长期股权投资；在合并报表层面相当于将该1 200万元本息转为该子公司的权益，以该总价(等于B公司 95 ﹪股权的购买价格再加 300 万元)作为总体的合并成本，根据调整后的被购买方净资产和该总价为基础重新计算商誉或负商誉。”这段话怎么理解？如果构成一揽子交易，从合并报表角度不需要确定债权收回的损益？或者说一揽子交易下，债权的公允价值需重新认定，因此不存在债权收回的损益？

回答人：chenyiwei
如构成一揽子交易，合并报表层面也要确认债权收回损益。只不过在一揽子交易中，两部分各自的价格可能都不公允，只是看作一个整体时才公允，所以需要重新将总价在两部分之间按相对公允价值比例分配。